臺灣高雄地方法院刑事判決　　　　　 100年度審易字第2221號
公　訴　人　臺灣高雄地方法院檢察署檢察官
被　　　告　施宏明
上列被告因侵占案件，經檢察官提起公訴（100 年度偵字第1654
2 號），被告就被訴事實為有罪之陳述，本院依簡式審判程序審
理，判決如下：
    主  文
施宏明犯侵占罪，累犯，處有期徒刑柒月。
    事  實  及  理  由
一、本件犯罪事實及證據，除犯罪事實中累犯事實應更正為「施
    宏明前於民國95年間因強盜案件，經本院以95年度訴字第30
    71號判決判處有期徒刑3 年10月確定，復因竊盜案件，經本
    院以95年度易字第1580號判決判處有期徒刑8 月確定，又因
    違反毒品危害防制條例案件，經本院以95年度訴字第3211號
    判決判處有期徒刑9 月確定，再因詐欺案件，經本院以95年
    度簡字第67 43 號判決判處有期徒刑4 月確定，上開4 罪經
    本院以96年度聲字第339 號裁定定應執行有期徒刑5 年4 月
    確定，再經本院以96年度聲減字第2575號裁定減刑並定應執
    行有期徒刑4 年5 月又15日確定，於99年7 月16日縮短刑期
    假釋出監，99年11月19日因假釋期滿未經撤銷視為執行完畢
    。」；證據部分補充「被告施宏明於本院審理中之自白」外
    ，餘均引用檢察官起訴書之記載（如附件）。
二、核被告所為，係犯刑法第335 條第1 項之侵占罪。被告有如
    前開犯罪科刑及執行紀錄，有臺灣高等法院被告前案紀錄表
    1 份在卷可稽，其前受徒刑之執行完畢後，5 年以內故意再
    犯本件有期徒刑以上之罪，為累犯，應依刑法第47條第1 項
    規定，加重其刑。爰審酌被告僅因一己之私，任意侵占告訴
    人之機車，損害他人財產權益，且事後未與被害人達成和解
    或賠償被害人之損失，所為實不足取，且有強盜、竊盜、詐
    欺、毒品等前科，有臺灣高等法院被告前案紀錄表在卷可參
    ，素行不佳，惟念其坦承犯行，犯後態度尚可，及斟酌其犯
    罪動機、目的、手段、所生損害、智識程度、生活狀況等一
    切情狀，量處如主文所示之刑。
據上論斷，應依刑事訴訟法第273 之1 第1 項、第299 條第1 項
前段、第310 條之2 、第454 條第2 項，刑法第335 條第1 項、
第47條第1 項、刑法施行法第1條之1，判決如主文。
本案經檢察官余彬誠到庭執行職務。
中    華    民    國  100     年    8     月    31    日
                  刑事第十庭    法  官  顏銀秋
以上正本證明與原本無異。
如不服本判決應於收受送達後10日內向本院提出上訴書狀，並應
敘述具體理由；如未敘述上訴理由者，應於上訴期間屆滿後20日
內向本院補提理由書（均須按他造當事人之人數附繕本）「切勿
逕送上級法院」。
中    華    民    國   100    年    8     月    31    日
                                書記官  林豐富
附錄本案論罪科刑法條：
中華民國刑法第335條第1項（侵占罪）
意圖為自己或第三人不法之所有，而侵占自己持有他人之物者，
處5 年以下有期徒刑、拘役或科或併科1 千元以下罰金。
前項之未遂犯罰之。
附件：100 年度偵字第16542 號起訴書
臺灣高雄地方法院檢察署檢察官起訴書
                                    100年度偵字第16542號
    被      告  施宏明  男  35歲（民國○○年○月○日生）
                        住高雄市鳳山區○○○街28號
                        國民身分證統一編號：Ｚ000000000號
上列被告因侵占案件，已經偵查終結，認應提起公訴，茲將犯罪
事實及證據並所犯法條分敘如下：
        犯罪事實
一、施宏明前因詐欺等案件，經臺灣高雄地方法院以96年度聲字
    第339號判決定應執行刑有期徒刑5年4月，後經減刑為有期
    徒刑4年5月又15日，甫於99年7月16日縮短刑期執行完畢。
    詎仍不知悔改，於民國100年1月15日下午8時15分許，前往
    高雄市三民區○○○路332號「鵬雲企業有限公司」，以每日
    新臺幣（下同）150元之代價，租用該機車行所有之車牌號
    碼ZDF-400號普通輕型機車，雙方約定租賃期間自99年1月15
    日下午8時15分許至翌日下午8時15分止，共租用1日。詎施
    宏明於交付租金150元取得該機車之使用權而騎乘上開重型
    機車離去後，竟意圖為自己不法之所有，於100年1月16日下
    午8時15分許雙方約定之租期屆滿時，未將上開普通輕型機
    車歸還，而以變易持有為所有之意思將該車侵占入己，並為
    租賃自小客車，而將該車供作擔保予址設高雄市前鎮區○○
    ○路321號「鉅商租賃有限公司」，期間鵬雲企業有限公司
    雖多次催討，惟施宏明均避不見面。嗣經報警處理，始悉上
    情。
二、案經鵬雲企業有限公司告訴偵辦。
       證據並所犯法條
一、證據清單及待證事實：
┌──┬───────────┬────────────┐
│編號│證據名稱              │待證事實                │
├──┼───────────┼────────────┤
│ 1  │被告施宏明於警詢及偵查│坦承於上揭時、地向告訴人│
│    │中之供稱              │公司租賃上開機車後，即未│
│    │                      │返還之事實。            │
├──┼───────────┼────────────┤
│ 2  │證人即告訴人代表人王鵬│全部犯罪事實。          │
│    │於警詢及偵查中之證述  │                        │
├──┼───────────┼────────────┤
│ 3  │證人蔡少帆於偵查中之證│證明被告聲稱上開機車為其│
│    │述                    │所有，且為租賃車號1468  │
│    │                      │-VV號自小客車，而將上開 │
│    │                      │機車作為擔保，現仍留置於│
│    │                      │其公司內之事實。        │
├──┼───────────┼────────────┤
│ 4  │郵局存證信函1件、機車 │證明被告租用上開普通輕型│
│    │租賃切結書1紙         │機車後，未依約定時間歸還│
│    │                      │，隨即避不見面，並將上開│
│    │                      │重型機車據為己有加以使用│
│    │                      │之事實。                │
│    │                      │                        │
└──┴───────────┴────────────┘
二、核被告施宏明所為，係犯刑法第335條第1項之侵占罪嫌。又
    被告有犯罪事實欄所載犯罪科刑及執行情形，曾受有期徒刑
    之執行完畢，有本署刑案資料查註紀錄表在卷可參，其5年
    內故意再犯有期徒刑以上之罪，為累犯，請依刑法第47條第
    1項之規定加重其刑。
三、依刑事訴訟法第251條第1項提起公訴。
    此  致
臺灣高雄地方法院
中    華    民    國    100    年    6     月    8     日
                               檢  察  官  楊景婷
上正本證明與原本無異
中    華    民    國    100    年    6     月    21    日
                               書  記  官  邵韋中
所犯法條：
中華民國刑法第335條
（普通侵占罪）
意圖為自己或第三人不法之所有，而侵占自己持有他人之物者，
處5年以下有期徒刑、拘役或科或併科1千元以下罰金。
前項之未遂犯罰之。